【裁判字號】    97,家訴,40
【裁判日期】    970806
【裁判案由】    宣告調解無效
【裁判全文】
臺灣嘉義地方法院民事裁定              97年度家訴字第40號
原      告  丁○○
被      告  丙○○
            乙○○
            甲○○
前列三人
該訴代理人  戊○○律師
上列當事人間分割遺產等事件 (96年度家調字第154號、589號)
，原告丁○○於調解成立後，請求宣告調解無效，本院裁定如下
：
    主  文
原告之訴駁回。
訴訟費用由原告負擔。
    理  由
一、按「調解有無效或得撤銷之原因者，當事人得向原法院提起
    宣告調解無效或撤銷調解之訴。」、「民事訴訟法第500條
    至第502條及第506條之規定，於第2項情形準用之。」民事
    訴訟法第416條第2項、第4項定有明文。而「再審之訴，應
    於30日之不變期間內提起。」、「前項期間，自判決確定時
    起算，判決於送達前確定者，自送達時起算；其再審之理由
    發生或知悉在後者，均自知悉時起算。但自判決確定後已逾
    5年者，不得提起。」提起再審之訴，應表明再審理由，及
    關於再審理由並遵守不變期間之證據，亦為同法第500條第1
    項、第2項、第501條第1項第4款分別定有明文。
二、原告聲請意旨略以：原告於本院96年度家調字第154號分割
    遺產事件及96年度家調字第589號領取遺產事件委託己○○
    為代理人，但己○○故意隱瞞於原審調解筆錄所載新台幣98
    萬元，並隱匿原告透過海基會寄給本院之信件，致使己○○
    與他人惡意串通，而於本院96年度家調字第154號及第589
    號之調解筆錄上傷害原告之利益，為此爰聲請宣告調解無效
    之訴等語。
三、被告則以：原告所委託之代理人己○○已同意分割被繼承人
    李泰定之遺款，且依原告所委託之公證書內載明「委託己○
    ○先生為我們的合法代理人，全權代表我們向台灣有關當局
    、部門、機構、人士辦理繼承李泰定先生生前在台灣所有財
    產…，委託人均予承認」等語，並有經認證之公證書1份在
    卷足憑，因此本件並無無效或得撤銷之原因，且原告僅片面
    指摘其代理人之不當，原告提起本件訴訟顯非有理由等語抗
    辯。
四、經查：本件原告起訴主張兩造因對被繼承人李泰定之遺產為
    分割遺產及領取遺產事件，認兩造於民國96年4月24日本院
    96年度家調字第154號及96年10月31日96年度家調字第589
    號所成立之調解有無效之原因，而請求宣告調解無效之訴，
    而前開調解筆錄已分別於96年4月27日及96年10月4日即已送
    達原告之代理人己○○，業經本院依職權調取本院96年度家
    調字第154號及第589號卷附之送達證書可稽。原告遲至97年
    4月24日，始提出本件請求，有本院收狀章可憑，顯然已逾
    上開法條所定三十日之不變期間，而原告復未提出證據證明
    其知悉該原因在後，應認其請求不合法，揆諸前揭規定，應
    以裁定駁回之。至原告於上開分割遺產及領取遺產事件既已
    委任己○○為訴訟代理人，原告與己○○內部之委任關係及
    效力，悉依原告與己○○之委任契約之約定，原告自不得執
    其與己○○之糾紛，據以提起本件宣告調解無效之訴，附此
    敘明。
五、依民事訴訟法第416 條第4 項、第502 條第1 項、第95條、
    第78條，裁定如主文。
中    華    民    國    97    年    8    月    6    日
                  家事法庭法  官  涂裕洪
以上正本係照原本作成
如對本裁定抗告須於裁定送達後10日內向本院提出抗告狀
中    華    民    國    97    年    8    月    6     日
                          書記官  李靜華


司法院資訊處製作；財團法人民間司法改革基金會備份。
